【裁判字號】    95,台上,4899
【裁判日期】    950907
【裁判案由】    強盜
【裁判全文】
最高法院刑事判決            九十五年度台上字第四八九九號
    上  訴  人  甲○○
                        號
                        （另案在台灣台南監獄執行）
上列上訴人因強盜案件，不服台灣高等法院台南分院中華民國九
十五年六月二十二日第二審判決（九十五年度上訴字第四０八號
，起訴案號：台灣台南地方法院檢察署九十四年度發查偵字第二
五三號），提起上訴，本院判決如下：
    主  文
上訴駁回。
    理  由
按刑事訴訟法第三百七十七條規定：上訴於第三審法院，非以判
決違背法令為理由不得為之；是提起第三審上訴，應以原判決違
背法令為理由，係屬法定要件；如果上訴理由狀並未依據卷內訴
訟資料具體指摘原判決不適用何種法則或如何適用不當，或所指
摘原判決違法情事顯與法律規定得為第三審上訴理由之違法情形
不相適合時，均應認其上訴為違背法律上之程式，予以駁回。本
件原判決撤銷第一審之科刑判決，改判仍論處上訴人甲○○共同
意圖為自己不法之所有，攜帶兇器，以強暴至使不能抗拒，而取
他人之物罪刑（累犯，處有期徒刑七年六月），已詳敘其認定所
憑之證據及認定之理由；自形式上觀察，原判決並無違背法令之
情形。上訴人之上訴意旨略稱：上訴人自始坦承犯行，深感悔悟
，請審酌係臨時起意，非計畫性犯案，又無傷害被害人之意圖，
上訴人係犯強盜罪而有刑法第三百二十一條第一項第三款情形，
應處五年以上十二年以下之有期徒刑，以上訴人犯罪動機、目的
及智識程度等，尚堪憫恕，請科較輕之刑，以啟自新等語。
惟查：原判決認定上訴人係犯刑法第三百二十八條第一項之強盜
罪，而有同法第三百二十一條第一項第三款之攜帶兇器而犯之情
形，應依同法第三百三十條之加重強盜罪論處，該罪之法定刑為
屬七年以上有期徒刑，上訴意旨指係五年以上十二年以下之有期
徒刑，顯屬誤會；而量刑之輕重，係屬事實審法院得依職權自由
裁量之事項，苟已斟酌刑法第五十七條各款所列情狀，而未逾越
法定刑度，不得遽指為違法。原判決於理由內說明：「被告之犯
罪動機、手段、智識程度、且年輕力壯，於深夜乘車持改造手槍
強盜財物，危害社會治安甚鉅，本應從重量刑，惟念其犯罪後坦
承犯行，深知悔改等一切情狀，量處有期徒刑七年六月」，經核
於法並無違誤。上訴意旨係未依卷內資料，具體指摘原判決如何
違法，且就科刑輕重為爭執，殊非適法之第三審上訴理由，應認
上訴人之上訴違背法律上之程式，予以駁回。
據上論結，應依刑事訴訟法第三百九十五條前段，判決如主文。
中    華    民    國  九十五  年    九    月    七    日
                      最高法院刑事第十二庭
                          審判長法官  林  永  茂
                                法官  洪  文  章
                                法官  蘇  振  堂
                                法官  蕭  仰  歸
                                法官  何  菁  莪
      本件正本證明與原本無異
                                      書  記  官
中    華    民    國  九十五  年    九    月   十四   日
                                                Ａ


司法院資訊處製作；財團法人民間司法改革基金會備份。
